【裁判字號】    89,交聲,513
【裁判日期】    901211
【裁判案由】    違反道路交通管理處罰條例聲明異議
【裁判全文】
臺灣臺北地方法院交通事件裁定                    八十九年度交聲字第五一三號
    異議人即
    受處分人  甲○○
    代 理 人  郭黃錦屏
右列受處分人因違反道路交通管理處罰條例案件，對於臺北市交通事件裁決所中華民
國八十九年七月卅一日所為之處分( 原處分案號：北市裁三字第駕裁22-A00000000號
 )聲明異議，本院裁定如左：
        主      文
異議駁回。
        理      由
一、按設於交通特別繁雜而同向具有多車道之橋樑、隧道、彎道、坡道、接近交岔路
    口或其他認為有必要之路段，以雙白實線標示之標線為「禁止變換車道線」，用
    以禁止行車變換車道，「道路交通標誌標線號誌設置規則」第一百六十七條第一
    項、第二項定有明文，是汽車行駛於劃設有雙白實線之道路，即不得任意跨越該
    雙白實線變換車道或行駛，而汽車駕駛人任意跨越兩條車道行駛者，處新臺幣六
    百元以上一千八百元以下( 即銀元二百元以上六百元以下 )罰鍰，並記違規點數
    一點，修正前「道路交通管理處罰條例」第四十五條第十二款及第六十三條第一
    項第一款亦有處罰規定 (按「道路交通管理處罰條例」第四十五條第十二款雖於
    九十年一月十七日總統令修正公布，僅刪除有關銀元罰鍰之處罰規定，惟因交通
    違規裁罰案件之性質，係道路交通主管機關本於職權就個別交通違規行為所為裁
    罰之決定而對外直接發生法律效果之單方行政行為，按實體從舊程序從新原則，
    本件仍應適用行為時即修正前之「道路交通管理處罰條例」第四十五條第十二款
    規定，行政法院五十六年度判字第八十一號判例參照 )。
二、本件受處分人即異議人甲○○於八十九年一月十五日下午三時卅七分許，駕駛車
    牌AP-1985 號自用小客車，途經劃設有雙白實線( 表示禁止變換車道 )之臺北市
    「新生北高架橋」、中山北路交岔路口前，任意往左跨越雙白實線行駛，為臺北
    市政府警察局中山分局交通分隊執勤員警王祟溢以科學儀器( 照相機 )拍照採證
    後，以該輛車牌AP-1985 號自用小客車駕駛人有違反「道路交通管理處罰條例」
    第四十五條第一項( 贅載「第一項」，因第四十五條未分項 )第十二款規定之行
    為掣單( 北市警交大字第A00000000 號 )指定應到案日期( 八十九年三月十五日
     )逕行舉發。嗣將採證相片連同舉發違規通知單，依該輛車牌AP-1985 號自用小
    客車車籍登記車主地址( 臺北市大安區○○○路○段二一九巷十三號三樓 )以大
    宗掛號( 號碼：142806 )郵寄而不能達到，舉發單位經臺北市政府警察局交通警
    察大隊許可，將應送達之「北市警交大字第A00000000 號」舉發違規通知單完成
    公示送達程序，刊登於臺北市政府公報八十九年夏字第四十期第三○四頁，已逾
    四十五日，受處分人迄未依規定自動繳納罰鍰，亦未依規定到案聽候裁決，原處
    分機關即依「違反道路交通管理事件統一裁罰標準及處理細則」第四十四條第一
    項及裁罰標準表、「道路交通管理處罰條例」第四十五條第一項( 贅載「第一項
    」，因第四十五條未分項 )第十二款及第六十三條第一項第一款規定，從重裁處
    新臺幣一千八百元罰鍰，並記違規點數一點之處分。
三、訊據受處分人固不否認其駕駛車牌AP-1985 號自用小客車於前揭時地跨越雙白線
    行駛為警拍照採證之事實，惟辯稱略以其未收到舉發違規通知單，以致無法及時
    繳納低額罰鍰，且交通大隊未再送達或試以電話通知即刊登臺北市政府公報，有
    違情理云云。經查：右揭駕車違規跨越雙白線行駛之事實，既為受處分人所不否
    認，並有採證相片影本一紙在卷可資佐證，是受處分人於前揭時地駕車違規跨越
    雙白線行駛之事證明確。況查該紙「北市警交大字第A00000000 號」舉發違規通
    知單係按車牌AP-1985 號自用小客車車籍登記車主即受處分人地址「臺北市大安
    區○○○路○段二一九巷十三號三樓」以掛號( 號碼：142806 )郵遞方式送達而
    不能達到，已詳見前述，並有大宗掛號郵件清單節本一紙在卷。舉發單位依刑事
    訴訟法規定公示送達該紙舉發違規通知單，核無不合。受處分人有關公示送達部
    分之質疑，亦無理由。從而本件受處分人迄未依規定自動繳納罰鍰，亦未依規定
    到案聽候裁決，原處分機關依「道路交通管理處罰條例」第四十五條第一項( 贅
    載「第一項」，因第四十五條未分項，應刪除補正 )第十二款、第六十三條第一
    項第一款、「違反道路交通管理事件統一裁罰標準及處理細則」第四十四條第一
    項及裁罰標準表等規定，從重裁處受處分人新臺幣一千八百元罰鍰，並記違規點
    數一點之處分，核無不當。本件聲明異議為無理由，應予駁回。
據上論斷，應依道路交通案件處理辦法第十九條，裁定如主文。
中      華      民      國     九    十     年    十二    月    十一    日
                          臺灣臺北地方法院交通法庭
                                          法  官    鍾  華
右正本證明與原本無異。
如不服本裁定，應於裁定送達後五日內向本院提出抗告狀。
                                          書記官    劉芸珊
中      華      民      國     九    十     年    十二    月    十二    日


司法院資訊處製作；財團法人民間司法改革基金會備份。
